【裁判字號】    97,訴,3847
【裁判日期】    971031
【裁判案由】    毒品危害防制條例
【裁判全文】
臺灣臺中地方法院刑事判決  97年度訴字第3847號
公  訴  人  臺灣臺中地方法院檢察署檢察官
被      告  甲○○
                    （現於臺灣臺中監獄執行中）
指定辯護人  本院公設辯護人乙○○
上列被告因毒品危害防制條例案件，檢察官提起公訴（97年度毒
偵字第4253號）後，聲請改依協商程序而為判決，本院裁定進行
認罪協商程序，判決如下：
    主    文
甲○○施用第一級毒品，累犯，處有期徒刑壹年壹月。
    犯罪事實及理由
一、犯罪事實及證據，除加列「施用毒品之地點為台中縣龍井鄉
    ○○村○○路15號之家中，施用毒品之方式為針筒注射」之
    外，餘均引用起訴書之記載（如附件）。
二、本件經檢察官與被告於審判外達成協商之合意且被告已認罪
    ，其合意內容為：被告願受科刑範圍為有期徒刑1年1月之宣
    告。經查，上開協商合意並無刑事訴訟法第455條之4第1項
    所列情形之一，檢察官聲請改依協商程序而為判決，本院爰
    不經言詞辯論，於協商合意範圍內為協商判決，合予敘明。
三、依刑事訴訟法第455條之4第2項、第455條之8，第454條、毒
    品危害防制條例第10條第1項、刑法第11條前段、第47條第1
    項，判決如主文。
四、本判決除有刑事訴訟法第455條之4第1項第1款、第2款、第4
    款、第6款、第7款所定情形之一，或違反同條第2項規定者
    外，不得上訴。
五、如不服本判決，應於收受送達後10日內向本院提出上訴書狀
    （應敘述具體理由並附繕本）。上訴書狀如未敘述理由，應
    於上訴期間屆滿後20日內補提理由書於本院。
中    華    民    國    97    年    10    月    31    日
                  刑事第八庭  法  官  戴嘉慧
以上正本證明與原本無異。
                              書記官  劉晴芬
中    華    民    國    97    年    10    月    31    日
【附錄論罪科刑法條】
毒品危害防治條例第10條第1項
施用第一級毒品者，處六月以上五年以下有期徒刑。
【附件】
臺灣臺中地方法院檢察署檢察官起訴書                  棠股
                                    97年度毒偵字第4253號
    被      告  甲○○  男  26歲（民國○○年○○月○○日生）
                        籍設臺中縣龍井鄉○○村○○路15號
                        （現在臺灣臺中監獄服刑中）
                        國民身分證統一編號：Ｚ000000000號
上列被告因違反毒品危害防制條例案件，已經偵查終結，認應該
提起公訴，茲將犯罪事實及證據並所犯法條分敘如下：
            犯罪事實
一、甲○○曾於民國93年間，因施用毒品案件，經觀察、勒戒後
    ，認無繼續施用毒品之傾向，於94年4月11日因無傾向釋放
    ，並由本署檢察官以93年度毒偵字第5420號為不起訴處分確
    定。復因竊盜、施用第1級毒品案件，經法院分別判處有期
    徒刑8月、10月確定，嗣經減刑，定應執行刑8月15日，於96
    年7月16日因縮短刑期執行完畢釋放。詎仍不知悔改，復基
    於施用第1級毒品海洛因之犯意，於97年7月1日9時5分許為
    警採尿往前回溯4日內某時，在某地，施用第1級毒品海洛因
    1次。嗣於97年7月1日9時許，在臺中縣龍井鄉○○村○○路
    67號，因涉竊盜為警逮捕，發現雙手、雙腳有明顯針孔痕跡
    ，經採集尿液送驗，結果呈可待因、嗎啡陽性反應而查獲。
二、案經臺中縣警察局烏日分局報告偵辦。
            證據並所犯法條
一、訊據被告甲○○雖坦承施用毒品之事實，惟供稱已忘記確切
    施用時間、地點。經查：被告於97年7月1日查獲當日為警採
    集之尿液，經送中山醫學大學附設醫院藥物檢測中心檢驗，
    結果呈可待因、嗎啡陽性反應，有該藥物檢測中心於97年7
    月17日出具之尿液檢驗報告1紙在卷可憑。按海洛因施用後
    可於尿液中檢出之時間，依據Clarke's Isolation and
    Identification of Drugs第二版記載，施用海洛因後24小
    時內經由尿液排出之量可達施用劑量之百分之八十，而毒品
    施用後於尿液中可檢出之時間，受劑量及頻率、施用方式、
    飲水量之多寡、個人體質及其代謝情況等因素影響，因個案
    而異，海洛因可檢出之時間為1至4天，亦經行政院衛生署管
    制藥品管理局以92年3月10日管檢字第0920001495號函釋無
    訛。據此，被告於97年7月1日為警採尿前4天內某時，確有
    施用第1級毒品海洛因至少1次犯行足堪認定。另被告曾於93
    年間，因施用毒品案件，經觀察、勒戒後，認無繼續施用毒
    品之傾向，於94年4月11日因無傾向釋放，並由本署檢察官
    以93年度毒偵字第5420號為不起訴處分確定，有全國施用毒
    品案件紀錄表1份在卷可稽。被告於觀察、勒戒執行完畢後
    ，5年內再施用毒品犯行堪以認定。
二、核被告甲○○所為，係犯毒品危害防制條例第10條第1項之
    施用第1級毒品罪嫌。被告曾因竊盜、施用第1級毒品案件，
    經法院分別判處有期徒刑8月、10月確定，嗣經減刑，定應
    執行刑8月15日，於96年7月16日因縮短刑期執行完畢釋放，
    此有本署刑案資料查註紀錄表在卷可按，其於5年內故意再
    犯有期徒刑以上之罪，為累犯，請依法加重其刑。
三、依毒品危害防制條例第23條第2項、刑事訴訟法第251條第1
    項提起公訴。
  此  致
臺灣臺中地方法院
中    華    民    國    97    年    8     月    29    日
                              檢  察  官  陳松吉
本件正本證明與原本無異
中    華    民    國    97    年    9     月    7     日
                              書  記  官  武燕文


司法院資訊處製作；財團法人民間司法改革基金會備份。
